臺灣高等法院刑事裁定               100年度毒抗字第357號
抗  告  人
即  被  告  沈博慶
上列抗告人因違反毒品危害防制條例案件，不服臺灣板橋地方法
院100年度毒聲字第968號，中華民國100年11月3日裁定（聲請案
號：臺灣板橋地方法院檢察署100年度聲觀字第822號），提起抗
告，本院裁定如下：
    主  文
抗告駁回。
    理  由
一、原裁定意旨略以：被告沈博慶於民國100年7月15日下午1時
    50分為警採尿前回溯96小時內某時，在不詳地點，施用第二
    級毒品甲基安非他命，送請台灣檢驗科技股份限公司以酵素
    免疫分析法檢驗及氣相層析質譜儀分析法確認檢驗結果，呈
    甲基安非他命之代謝物之陽性反應，有台灣尖端先進生技醫
    藥股有限公司出具之濫用藥物尿液檢驗報告附卷可參，其施
    用毒品犯行堪予認定。爰依毒品危害防制條例第20條第1項
    及觀察勒戒處分執行條例第3條第1項規定，裁定將被告送勒
    戒處所觀察、勒戒。
二、抗告意旨略以：被告沈博慶於100年7月15日下午1時50分，
    回溯96小時內，並無施用任何有關二級毒品類之藥物。於
    100年7月5日下午至100年7月8日因工傷至雙合醫院開刀治療
    ，期間1個月在家使用藥物治療與複診。被告林博慶於100年
    3月間係因交友不慎無知誤施用安非他命1次，當時並不知為
    安非他命。現絕無施用毒品之必要，請給予機會云云。
三、經查：
(一)被告沈博慶固否認有施用毒品犯行，惟其於100年7月15日接
    受新北市政府警察局中和第一分局員警詢問後所採集之尿液
    ，經送請台灣檢驗科技股份有限公司以EIA酵素免疫分析法
    初步檢驗，以及GC/MS氣相層析質譜儀法之覆驗，結果均呈
    現甲基安非他命陽性反應，有臺灣檢驗科技股份限公司濫用
    藥物檢驗報告、新北市政府警察局中和第一分局毒品危害防
    制條例犯罪嫌疑人姓名及代碼對照表（見偵卷第7頁、第8頁
    ）。所謂偽陽性係指尿液中不含某成分，而檢驗顯示含有該
    成分之現象。尿液初步篩檢採用免疫學法，因結構類似之成
    分可能產生反應，而呈偽陽性，但依行政院國軍退除役官兵
    輔導委員會臺北榮民總醫院83年3月1日（83）北總內字第
    135號函之說明，以GC/MS氣相層析質譜儀分析法進行確認者
    ，不致有偽陽性之結果。再按施用甲基安非他命24小時後，
    約有施用劑量70％由尿中排出，經人體代謝作用，約90％於
    3至4日內由尿液排出，有行政院衛生署管制藥品管理局92
    年3月10日管檢字第0920001495號函可參。被告辯稱係服用
    藥物治療云云，惟依GC/MS氣相層析質譜儀法，已排除因藥
    物中結構類似之成分而致偽陽性之可能。且抗告意旨所指之
    藥物為何、被告是否確有服用，皆未提出任何證據。是被告
    於採尿前96小時內某時點，確有施用第二級毒品之事實，應
    堪認定。其所辯不足採信。
(二)綜上，被告確曾於100年7月15日採尿前回溯96小時曾施用第
    二級毒品甲基安非他命無訛。被告否認施用云云，無足採憑
    。原裁定將被告送勒戒處所觀察、勒戒，於法並無不合，本
    件抗告為無理由，應予駁回。
據上論斷，應依刑事訴訟法第412條，裁定如主文。
中    華    民    國    100   年    11    月    30    日
                  刑事第十一庭審判長法  官  許宗和
                                    法  官  沈君玲
                                    法  官  趙功恆
以上正本證明與原本無異。
不得再抗告。
                                    書記官  陳佳伶
中    華    民    國   100    年    12    月    1     日